vi: Tính năng nắp bồn cầu: Tháo lắp nhanh; Cửa hít ô tô; Đóng kiểu thường; Khác
de: Eigenschaften des Toilettendeckels: Schnellverschluss; Sanftes Schließen; Standard-Schließen; Sonstiges
zh-CN: 马桶盖特点: 快拆装置; 静音缓降; 标准合盖; 其他
ru: Характеристики крышки унитаза: Быстросъемная; Мягкое закрытие; Стандартное закрытие; Другая
ja: トイレカバーの特徴: クイックリリース; ソフトクローズ; 標準クロージング; その他
th: คุณลักษณะของฝาชักโครก: เพลทฐานแบบติดตั้งรวดเร็ว; ปิดแบบนุ่มนวล; การปิดมาตรฐาน; อื่นๆ
ko: 변기 커버 기능: 퀵 릴리스; 소프트 클로징; 표준 클로징; 기타
sk-SK: Funkcie krytu toalety: Rýchle uvoľnenie; Mäkké zatváranie; Štandardné zatváranie; Iné
tr: Tuvalet kapağı özellikleri: Hızlı açılır; Yumuşak kapanış; Standart kapanış; Diğer
hu: Vécéfedél jellemzői: Gyorskioldó; Lágy zárás; Szabványos zárás; Egyéb
nb: Toalettlokkfunksjoner: Hurtigutløser; Soft-close; Standard lukking; Annet
fi: WC-kannen ominaisuudet: Pikavapautus; Pehmeä sulkeminen; Normaali sulkeminen; Muu
el: Χαρακτηριστικά καλύμματος λεκάνης τουαλέτας: Γρήγορη αποδέσμευση; Soft-close; Τυπικό κλείσιμο; Άλλο
hr-HR: Značajke poklopca WC školjke: Brzo otpuštanje; Polagano spuštanje; Standardno spuštanje; Ostalo
sv: Detaljer för toalettlock: Snabbkoppling; Mjukstängande; Standardstängning; Övrigt
it: Funzionalità del copriwater: Sgancio rapido; Chiusura soft; Chiusura standard; Altro
pt-BR: Recursos da tampa do vaso sanitário: Desengate rápido; Fechamento suave; Fechamento padrão; Outro
bg-BG: Характеристики на капака на тоалетната: Бързо освобождаване; Плавно затваряне; Стандартно затваряне; Други
lt-LT: Unitazo dangčio ypatybės: Greitai atlaisvinamas; Švelniai užsidarantis; Standartinis užsidarymas; Kita
cs: Vlastnosti krytu záchodu: Rychloupínací; Měkké zavírání; Standardní zavírání; Jiné
zh-TW: 馬桶蓋特點: 快拆; 軟關閉; 標準關閉; 其他
da: Funktioner for toiletbetræk: Hurtig udløsning; Blød lukning; Standard lukning; Andet
en: Toilet cover features: Quick release; Soft-close; Standard closing; Other
pl: Charakterystyka nakładki na toaletę: Szybkozamykacz; Miękkie zamykanie; Standardowe zamykanie; Inne
es: Características de la tapa del inodoro: Liberación rápida; Cierre suave; Cierre estándar; Otros
sl-SI: Lastnosti straniščne prevleke: Hitra sprostitev; Mehko zapiranje; Standardno zapiranje; Drugo
pt-PT: Características de tampas de sanita: Mecanismo de libertação rápida; Fechamento suave; Fechamento padrão; Outro
ro-RO: Caracteristici capac de toaletă: Eliberare rapidă; Închidere lentă; Închidere standard; Altele
fr: Caractéristiques du couvercle des toilettes: Relâchement rapide; Fermeture ralentie; Fermeture standard; Autre
nl: Kenmerken toiletafdekking: Snelle ontkoppeling; Zachtsluitend; Standaard sluiting; Andere